臺灣臺中地方法院刑事判決　　　　　　　　　　九十三年度中交簡上字第一五號
　　上　訴　人　臺灣臺中地方法院檢察署檢察官
　　被　　　告　乙○○
右上訴人因過失傷害案件，不服本院臺中簡易庭九十三年度中交簡字第六○號中華民
國九十三年一月二十九日第一審簡易判決（聲請案號：臺灣臺中地方法院檢察署九十
二年度偵字第一三六一一號），提起上訴，本院判決如左：
    主  文
原判決撤銷。
乙○○因過失傷害人，處拘役伍拾日，如易科罰金，以佰元折算壹日。緩刑貳年。
    事  實
一、乙○○於民國九十一年十一月二十五日十七時三十分許，駕駛車牌號碼Ｗ九─四
    一二二號自小客車，於臺中市大河一巷三弄二○號前將逆向停車之狀態車輛起步
    欲駛入大河路一巷時，本應注意車前狀況，隨時採取必要之安全措施及汽車應遵
    循行車方向行駛，不得逆向駕駛，以避免撞及他人，而當時天氣晴天、日間自然
    光線、路面乾燥無缺陷、亦無障礙物，依當時情形，又無不能注意之情事，竟疏
    於注意，於逆向停車起步時侵入對向車道，適有甲○○亦疏未注意車前狀況，騎
    乘車牌號碼ＪＬＶ─三八三號機車沿大河路一巷往美滿東街方向行經上址，乙○
    ○因而閃避不及撞上，致甲○○人、車倒地，何炎通因此受有右側脛、腓骨骨折
    等傷害。乙○○於肇事後，犯罪未為有偵查權限之人發覺前，主動向到場處理事
    故警員林志明陳明係肇事者，自首接受裁判。
二、案經被害人甲○○告訴臺中市警察局第六分局報告臺灣臺中地方法院檢察署檢察
    官偵查後聲請簡易判決處刑。
    理  由
一、右揭事實業據被告乙○○坦承不諱，核與告訴人甲○○指訴之情節相符，並有道
    路交通事故調查報告表、現場圖、交通事故談話紀錄表、澄清醫院診斷證明書等
    件附卷可稽。按車輛行駛時，駕駛人應注意車前狀況，隨時採取必要之安全措施
    及汽車應遵循行車方向行駛，不得逆向駕駛，以避免碰撞，道路交通安全規則第
    九十四條第三項、第九十七條第一款、第二款分別定有明文。被告駕車自應注意
    上述道路交通安全規定，且當時天氣晴天、日間自然光線、路面乾燥無缺陷、亦
    無障礙物，有前開道路交通事故調查報告表附卷可考，依當時情形，又無不能注
    意之情形，竟疏不注意，以致肇事，致告訴人受傷，被告應有過失甚明。且被告
    亦自承其逆向行車，未注意車前狀況，所以撞上告訴人機車等語，益證被告未盡
    注意義務甚明。雖被害人何炎通亦疏未注意車前狀況，惟此僅係被害人是否與有
    過失之問題，並不能因此解免被告過失之責任。而被害人之受傷與被告之過失間
    有相當因果關係。本件事證明確，被告過失傷害犯行，堪以認定。
二、核被告所為，係犯刑法第二百八十四條第一項前段之過失傷害罪。被告乙○○於
    肇事後，犯罪未為有偵查權限之人發覺前，主動向到場處理事故警員林志明陳明
    係肇事者，業據被告於九十一年十一月二十五日下午六時許於交通事故談話紀錄
    表陳述明確，另證人即本件事故處理警員林志明於本院審理時結證稱：「（如何
    得知肇事經過？）是被告在場告訴我們的，傷者已經送醫院。我到現場時，我問
    車子是誰開的，被告主動說是他開的，他再陳述肇事經過」等語，顯見被告確於
    有偵查犯罪權限之人發覺犯罪前，自首接受裁判，應依刑法第六十二條前段規定
    ，減輕其刑。原審予以論科，固非無見，惟其漏未審酌告訴人亦疏未注意車前狀
    況亦有過失及被告於肇事後有自首之情形，應依刑法第六十二條前段減輕其刑，
    容有不當。雖上訴意旨認原審量刑過輕，尚無可採，惟原判決既有前揭不當，自
    應由本院予以撤銷改判。爰審酌被告坦承有過失，並無前科，有臺灣高等法院被
    告全國前案紀錄表、臺灣臺中地方法院檢察署刑案資料查註紀錄表各一份可查，
    素行尚佳、被告之過失程度，且告訴人因本件事故而受傷，然亦同有過失，及被
    告與告訴人於本院九十三年三月二十五日審理時當庭達成和解等一切情狀，量處
    如主文所示之刑，並諭知易科罰金之折算標準。末查被告乙○○前未曾受有期徒
    刑以上刑之宣告，有臺灣臺中地方法院檢察署刑案資料查註紀錄表一份附卷可按
    ，被告坦承犯行，深具悔意，復已與被害人達成民事上和解，被告經此偵審教訓
    ，當知警惕戒慎而無再犯之虞，本院綜核各情，認其所受上開宣告之刑，以暫不
    執行為適當，爰併予宣告緩刑二年，以啟自新。
據上論斷，應依刑事訴訟法第四百五十五條之一第三項、第三百六十九條第一項前段
、第三百六十四條、第二百九十九條第一項前段，刑法第二百八十四條第一項前段、
第六十二條前段、第四十一條第一項前段、第七十四條第一款，罰金罰鍰提高標準條
例第一條前段、第二條，判決如主文。
本案經檢察官丙○○到庭執行職務。
中      華      民      國    九十三    年      四      月      八      日
                              臺灣臺中地方法院交通法庭
                                  審判長法  官  許金樹
                                        法  官  王靜秋
                                        法  官  張清洲
右正本證明與原本無異。
本件不得上訴。
中      華      民      國    九十三    年      四      月      八      日
                                        書記官
附錄本案論罪科刑法條全文
刑法第二百八十四條第一項
因過失傷害人者，處六月以下有期徒刑、拘役或五百元以下罰金，致重傷者，處一年
以下有期徒刑、拘役或五百元以下罰金。
